【裁判字號】    92,上易,530
【裁判日期】    920804
【裁判案由】    侵占
【裁判全文】
臺灣高等法院臺南分院刑事判決            九十二年度上易字第五三號      Ｇ
      上  訴  人
      即  被  告  甲  ○  ○
右上訴人因侵占案件，不服臺灣臺南地方法院九十二年度易字第一○八號，中華民國
九十二年五月七日第一審判決（起訴案號：臺灣臺南地方法院檢察署九十一年度偵緝
字第九七一號），提起上訴，本院判決如左：
      主      文
上訴駁回。
      事      實
一、甲○○於民國八十九年十月三十日，向仁丈交通有限公司（下稱仁丈公司）承租
    車牌號碼八Ｑ—六一七號營業用小客車一部，約定每日租金新台幣（下同）六百
    元，於每月五日繳納，租金繳滿八個月該車即可租斷予甲○○，若租金逾七日未
    繳，仁丈公司有權終止該租賃契約，並取回該車。詎甲○○僅繳納租金至九十年
    一月二十四日即未再續繳，復經仁丈公司催討，甲○○方與之協商，要求九十年
    一月二十五日起至二月底止之租金，由甲○○暫先開立本票再慢慢繳清，惟其僅
    繳納租金至九十年三月十日後便未續繳，並意圖為自己不法之所有，將該車以易
    持有為所有之意思予以侵占入己，迭經仁丈公司催討該車，亦拒不歸還，且避不
    見面。
二、案經仁丈公司訴請臺灣台南地方法院檢察署檢察官偵查起訴。
      理      由
一、訊據上訴人即被告甲○○固坦承向告訴人租車積欠租金且未還車之事實，惟辯稱
    前開汽車因停於路旁不見了云云。經查：
（一）右揭事實業經告訴人代理人乙○○指訴甚詳。
（二）被告於原審審理時供稱前揭車輛不見時並未向警方報失竊等語，參以被告偵查
      中經通緝到案時並未稱前揭車輛失竊等情（見九十一年度偵緝字第九七一號偵
      查卷第三、四頁），嗣歷經偵查、起訴，再經原審發佈通緝始到案，其間除未
      向告訴人告知前揭車輛失竊外，亦遲未報警處理，從而，被告所辯前揭車輛已
      失竊乙節顯屬無稽。
（三）被告於上訴理由中辯稱略以：該車問題重重，嗣因故障待修，放置於住家附近
      路旁，於民國九十一年十二月中旬檢方最後審理後失竊等語。經查：(1)該車故
      障由告訴人指示送修，修理費係由告訴人支付等情，為被告於本院審理中所坦
      承，並有維修計費單三紙在卷足憑，故被告以汽車故障拒繳租金及交還汽車，
      顯無理由；(2)又被告既辯稱該車問題重重，何以仍繼續使用，並先後於九十年
      二月十七日於高雄市○○路、惠豐路口紅燈越線臨時停車違規、九十年十一月
      二十四日於高楠公路超速違規、九十一年六月八日於高雄市○○路超速違規等
      為警方取締，且違規罰款仍由告訴人繳納，亦有罰款收據影本在卷可稽，從而
      被告所辯該車問題重重，亦顯與事實不符。
（四）此外，復有租賃契約書、存證信函各一紙附卷可稽，被告所辯顯係卸責之詞，
      不足採信，事證明確，其犯行應堪認定。
二、核被告甲○○所為，係犯刑法第三百三十五條第一項侵占罪。原審法院因認被告
    犯行事證明確，適用刑法第三百三十五條第一項、第四十一條第一項前段、罰金
    罰鍰提高標準條例第一條前段、第二條之規定，並審酌被告犯罪之動機、目的、
    手段、所生危害（計被告應繳車租、修理費、違約金、違規罰款、牌照稅、燃料
    費、保險費等共計拾捌萬玖仟玖佰捌拾參元）、尚未賠償告訴人之損害及犯罪後
    態度等一切情狀，量處有期徒刑陸月，併諭知易科罰金之折算標準。原審判決認
    事用法並無不當、量刑亦甚妥適，被告否認犯行，指摘原判決不當提起上訴，核
    無理由，應予駁回。
據上論結，應依刑事訴訟法第三百六十八條，判決如主文。
本案經檢察官曾銘芳到庭執行職務。
中    華    民    國      九十二      年      八      月      四        日
                                  臺灣高等法院臺南分院刑事第三庭
                                      審判長法官  陳    義    仲
                                            法官  陳    清    溪
                                            法官  宋    明    蒼
右正本證明與原本無異。
不得上訴。
                                      法院書記官  余    素    美
中    華    民    國      九十二      年      八      月     五         日
附錄本案論罪科刑法條全文：
刑法第三百三十五條：
意圖為自己或第三人不法之所有，而侵占自己持有他人之物者，處五年以下有期徒刑
、拘役或科或併科一千元以下罰金。
前項之未遂犯罰之。


司法院資訊處製作；財團法人民間司法改革基金會備份。
